臺灣高等法院民事裁定  
111年度聲國字第8號
聲  請  人  詮達保險代理人有限公司

            佑達保險經紀人有限公司

兼上2人共同
法定代理人  謝明星  
上列聲請人因與相對人最高行政法院等間聲請訴訟救助等事件，
本院裁定如下：
    主  文
聲請均駁回。
    理  由
一、按當事人因無資力支出訴訟費用而聲請訴訟救助者，關於無
    資力支出訴訟費用之事由，應提出可使法院信其主張為真實
    並能即時調查之證據，以釋明之。此觀民事訴訟法第109條
    第2項、第284條之規定自明。又所謂無資力支出訴訟費用，
    係指窘於生活，且缺乏經濟信用，並無籌措款項以支出訴訟
    費用之信用技能者而言（最高法院43年度台抗字第152號裁
    判意旨參照）。法院調查聲請人是否無資力支出訴訟費用，
    專就聲請人提出之證據為之，如聲請人未提出證據，或依其
    提出之證據，未能信其無資力支出訴訟費用之主張為真實，
    即應將其聲請駁回，並無派員調查之必要（最高法院107年
    度台聲字第503號裁定參照）。
二、聲請意旨略以：伊等對於臺灣臺北地方法院（下稱臺北地院
    ）民國111年4月25日111年度救字第1450號裁定提起抗告，
    本應繳納抗告費新臺幣1,000元，惟聲請人詮達保險代理人
    有限公司（下逕稱詮達公司）、佑達保險經紀人有限公司（
    下逕稱佑達公司）業於100年間登記解散，已無營運及收入
    ，聲請人謝明星（下單獨稱姓名，上3人下合稱聲請人）亦
    無收入、生活困難，均無力支出抗告費，又伊等就本案必有
    勝訴之望，爰聲請准予訴訟救助，另聲請將臺北地院111年
    度重國字第6號事件（原經臺中高等行政法院108年度訴字第
    201號裁定移送臺北地院）移回臺中高等行政法院重新審理
    等語。
三、經查，聲請人雖提出謝明星之110年度綜合所得稅各類所得
    資料清單、全國財產稅總歸戶財產查詢清單為證（見本院卷
    第65至66頁），惟依上開資料，可知謝明星名下共同面積14
    9.5平方公尺之房屋，並非全無資產。另聲請人所提最高行
    政法院109年度判字第49號判決、本院110年10月28日院彥文
    敬字第1100006046號函、佑達公司等刑事聲請再審補充理由
    ㈠狀、刑事聲請再審聲請傳訊證人暨補充理由㈡狀、最高行政
    法院111年4月19日電子郵件、佑達公司111年6月16日佑達臨
    總字第111000025號函、111年2月11日佑達臨總字第1110000
    05號函、法務部調查局臺中市調查處111年2月17日中法機一
    字第11160512420號函、佑達公司111年6月13日佑達臨總字
    第111000023號函、臺灣臺中地方檢察署111年6月16日電子
    郵件、佑達公司111年6月16日佑達臨總字第111000026號函
    、行政精選裁判、最高行政法院93年度判字第782號判決、
    最高行政法院書記廳105年12月8日院獻文字第1050000607號
    函、財政部105年7月7日台財法字第10513935350號函等件（
    見本院卷第19至63頁），並不能釋明聲請人之財產狀況及經
    濟信用，是聲請人所提證據，不足以使本院相信其主張無資
    力支出抗告費用為真實。聲請人既未能釋明其窘於生活，且
    缺乏經濟信用，無籌措款項以支出抗告費用之信用技能之情
    事，則其聲請訴訟救助，即不應准許。
四、至聲請人併聲請將臺北地院111年度重國字第6號事件移回臺
    中高等行政法院審理部分，核屬當事人就該事件之審判權有
    爭執，依法院組織法第7條之3規定，應向該事件受訴法院即
    臺北地院為之，聲請人此部分聲請，於法不合，自不能准許
    ，應併予駁回。
五、據上論結，本件聲請為一部無理由，一部不合法，爰裁定如
    主文。
中　　華　　民　　國   111    年     7    月    8    日
                  民事第十五庭
                      審判長法  官  陳慧萍 
                            法  官  沈佳宜
　　　　　　　　　　　　　　法  官  戴嘉慧       
正本係照原本作成。
如不服本裁定，應於收受送達後10日內向本院提出抗告狀，並應
繳納抗告費新臺幣１千元。
中　　華　　民　　國　　111 　年　　7 　　月　　11　　日

                            書記官  莊昭樹